【裁判字號】    96,訴,1397
【裁判日期】    970714
【裁判案由】    分割共有物
【裁判全文】
臺灣臺中地方法院民事判決              96年度訴字第1397號
原      告  甲辰○
訴訟代理人  許博堯律師
複  代理人  陳宏盈律師
            甲Ｒ○
被      告  Ｏ○○
            Ｐ○○
            甲午○
            甲酉○
            ｚ○○
            ｂ○○
            Ｒ○○
            ｙ○○
            地○○
            甲Ｄ○
            甲Ｅ○
            甲宙○
            甲Ｆ○
            甲宇○
            亥○○
            天○○
            甲Ｘ○
            寅○○
            Ｘ○○○
兼上一人訴  ｓ○○
訟代理人
被      告  戊○○○
            ｘ○○
兼上一人    ｗ○○
訴訟代理人
被      告  ｏ○○
            甲Ｌ○
            甲Ｈ○
            子○○○
            ｑ○○
            ｕ  ○
            ｃ○○
            宇○○
            宙○○
            甲  ｊ
            甲ａ○
            甲丙○
            甲ｆ○○
            甲ｇ○
            甲丁○
            甲  辛
            ｅ○○
            甲未○
            ａ○○
            Ｓ○○
            Ｇ○○
            Ｅ○○
            丑○○
            甲  玄
            甲卯○
            ｌ○○
            ｊ○○
            Ｔ○○
            甲Ｕ○
            ｋ○○
            ｉ○○
            甲地○
            甲亥○
            甲黃○
            甲天○
            卯○○
            Ｗ○○○
            酉○○
            巳○○
            午○○
            戌○○
            甲子○
            未○○○
            甲ｋ○
            甲ｂ○○
            甲Ｊ○
            甲Ｎ○
            乙○○
            甲○○
            丁○○○
            甲Ｂ○
            甲Ａ○
            甲戌○
            甲Ｇ○
            甲Ｃ○
            甲ｈ○
            甲Ｋ○
            甲ｃ○
            甲Ｗ○
            甲Ｚ○
            甲Ｖ○
            甲ｄ○
            甲Ｙ○
            ｒ○○
            甲Ｐ○○
            甲Ｍ○○
            甲ｅ○○
            Ａ○○○
            ｖ○○
            甲癸○
            甲壬○
            甲甲○
            Ｕ○○
            甲乙○
            玄○○
            甲申○
            甲寅○
            辰○○
            己○○
            庚○○
            癸○○
            辛○○
            壬○○
            甲ｏ○
            甲ｑ○
            甲ｌ○
            甲ｍ○
            甲ｉ○
            甲ｎ○
            甲ｐ○
            甲Ｑ○
            甲Ｉ○○
            甲Ｔ○
            甲Ｓ○
            申○○○
            甲Ｏ○
            Ｉ○○
            Ｌ○○
            Ｈ○○
            Ｊ○○
            Ｍ○○
            Ｎ○○
            甲戊○
            甲庚○
兼上二人共  甲己○
同訴訟代理人
被      告  Ｂ○○
            Ｆ○○
            Ｚ○○
            Ｙ○○
            ｍ○○
            ｎ○○
            ｈ○○○
            丙○○○
            甲ｕ○
            甲ｓ○
            甲ｒ○
            甲ｔ○
            黃○○
            ｄ○○
            ｆ○○
            Ｖ○○
            Ｑ○○
            甲丑○
上列當事人間請求分割共有物事件，本院於民國97年6月11日言
詞辯論終結，判決如下：
    主    文
被告Ｏ○○、Ｐ○○、甲午○、甲酉○、ｚ○○、ｂ○○、Ｒ○○、ｙ○○、地○○、甲Ｄ○、甲Ｅ○、甲宙○、甲Ｆ○、甲宇
○、亥○○、天○○、甲Ｘ○、寅○○、Ｘ○○○、ｓ○○、戊○○○、ｘ○○、ｗ○○、ｏ○○、甲Ｌ○、甲Ｈ○、子○○○
、ｑ○○、ｕ○、ｃ○○、宇○○、宙○○應就其被繼承人張赤
所有坐落台中縣大雅鄉○○○段26地號土地應有部分3150/10080
0，辦理繼承登記。
被告甲ｊ、甲ａ○、甲丙○、甲ｆ○○、甲ｇ○、甲丁○應就其
被繼承人張石卯所有坐落台中縣大雅鄉○○○段26地號土地應有
部分2100/100800，辦理繼承登記。
被告ｅ○○、甲未○、ａ○○、Ｓ○○、Ｇ○○、Ｅ○○應就其
被繼承人張枝所有坐落台中縣大雅鄉○○○段26地號土地應有部
分840/100800，辦理繼承登記。
被告甲玄、甲卯○、ｌ○○、ｊ○○、Ｔ○○、甲Ｕ○、ｋ○○
、甲ｕ○、甲ｓ○、甲ｒ○、甲ｔ○、黃○○、ｉ○○應就其被
繼承人張漢所有坐落台中縣大雅鄉○○○段26地號土地，應有部
分840/100800，辦理繼承登記。
被告未○○○、甲ｋ○、甲ｂ○○、甲Ｊ○、甲Ｎ○、乙○○、
甲○○、丁○○○、甲Ｂ○、甲Ａ○、甲戌○、甲Ｇ○、甲Ｃ○
、甲ｈ○、甲Ｋ○、甲ｃ○、甲Ｗ○、甲Ｚ○、甲Ｖ○、甲ｄ○
、甲Ｙ○、ｒ○○應就其被繼承人張枝所有坐落台中縣大雅鄉○○○段26地號土地應有部分525/ 100800，辦理繼承登記。
被告甲Ｐ○○、甲Ｍ○○、甲ｅ○○、Ａ○○○、ｖ○○、甲癸○、甲壬○、甲甲○、Ｕ○○應就其被繼承人張番清所有坐落台
中縣大雅鄉○○○段26地號土地應有部分525/100800，辦理繼承
登記。
被告甲乙○、玄○○、甲申○、甲寅○應就其被繼承人張吉所
有坐落台中縣大雅鄉○○○段26地號土地應有部分525/100800，
辦理繼承登記。
被告辰○○、己○○、庚○○、癸○○、辛○○、壬○○、甲ｏ
○、甲ｑ○、甲ｌ○、甲ｍ○、甲ｉ○、甲ｎ○、甲ｐ○應就其
被繼承人羅張德所有坐落台中縣大雅鄉○○○段26地號土地應有
部分525/100800，辦理繼承登記。
被告甲Ｑ○、甲Ｉ○○、甲Ｔ○、甲Ｓ○、申○○○、甲Ｏ○應
就其被繼承人廖允寬所有坐落台中縣大雅鄉○○○段26地號土地
應有部分1400/100800，辦理繼承登記。
被告Ｉ○○、Ｌ○○、Ｈ○○、Ｊ○○、Ｍ○○、Ｎ○○應就其
被繼承人張金松所有坐落台中縣大雅鄉○○○段26地號土地應有
部分1050/100800，辦理繼承登記。
如附表二所示共有人所共有坐落台中縣大雅鄉○○○段26地號土
地應予變價分割，所得價金應按如附表二所示共有人之應有部分
比例分配。
原告其餘之訴駁回。
訴訟費用由如附表三所示共有人按如附表三所示分擔比例負擔。
    事實及理由
壹、程序方面：
一、被告等經合法通知，均未於最後言詞辯論期日到場，核無民
    事訴訟法第386條各款所列情形，爰依原告之聲請，由其一
    造辯論而為判決。
二、按訴狀送達後，原告不得將原訴變更或追加他訴，但該訴訟
    標的對於數人必須合一確定時，追加其原非當事人之人為當
    事人者，不在此限，民事訴訟法第255條第1項第5款定有明
    文。次按當事人死亡者，應由繼承人全體承受訴訟；他造當
    事人亦得聲明承受訴訟，此觀民事訴訟法第170條、第175條
    第2項規定甚明。末按原告於判決確定前，得撤回訴之一部
    ，民事訴訟法第262條第1項前段定有明文。又共有物之分割
    ，於共有人全體有法律上之利害關係，須共有人全體始得為
    之，故請求分割共有物之訴，屬於民事訴訟法第56條第1項
    所稱訴訟標的對於共同訴訟之各人必須合一確定者。經查本
    件原告於起訴時，列Ｏ○○等144人為被告，然於訴訟繫屬
    中，被告Ｋ○○已於民國（下同）96年5月8日死亡（起訴
    前死亡），其就系爭土地之持分由其繼承人張昇翼、張生樟
    、張承歡、ｄ○○等四人繼承、另張昇翼、張生樟、張承歡
    等三人又於96年12月14日將其應有持分以贈與為原因，分別
    登記予ｆ○○、Ｖ○○、Ｑ○○等三人，故ｄ○○、ｆ○○
    、Ｖ○○、Ｑ○○等四人目前已成為系爭土地之共有人。
    被告ｔ○○已於96年6月3日死亡，就其系爭土地持分由其繼
    承人甲ｕ○、甲ｓ○、甲ｒ○、甲ｔ○、黃○○等五人繼承
    ；另被告ｇ○○、Ｄ○○、Ｃ○○、ｐ○○及甲巳○等五
    人，就系爭土地之持分已分別在96年8月3日、96年12月14日
    、97年1月16日以買賣為原因移轉登記予甲丑○，故甲丑○
    目前就系爭土地亦為共有人，前揭事實有戶籍謄本、土地登
    記簿謄本在卷可稽，是原告就本件分割共有物訴訟，追加被
    告ｆ○○、Ｖ○○、Ｑ○○、甲丑○，並聲明被告ｄ○○、
    甲ｕ○、甲ｓ○、甲ｒ○、甲ｔ○、黃○○承受訴訟，撤回
    被告Ｋ○○、張昇翼、張生樟、張承歡、ｇ○○、Ｄ○○、
    Ｃ○○、ｐ○○及甲巳○，揆諸前揭規定，自屬適法。
貳、實體方面：
一、原告主張：
（一）坐落台中縣大雅鄉○○○段26地號土地（面積4316平方公
      尺，以下簡稱系爭土地）登記為原告甲辰○、被告甲巳○
      、Ｋ○○、甲戊○、甲庚○、甲己○、Ｂ○○、Ｆ○○、
      Ｚ○○、Ｙ○○、Ｄ○○、Ｃ○○、ｍ○○、ｐ○○、ｎ
      ○○、ｇ○○、ｈ○○○、丙○○○及已死亡之張赤、張
      石卯、張枝（住台中縣豐原市）、張漢、張順熙、張枝（
      住台中縣石岡鄉，身份證字號L0000000 0號）、張番清、
      張吉（更名前為張土神）、羅張德、廖允寬、張金松等
      29人共有。
（二）又上開共有人張赤於45年10月10日死亡，其繼承人為被告
      Ｏ○○、Ｐ○○、甲午○、甲酉○、ｚ○○、ｂ○○、Ｒ
      ○○、ｙ○○、地○○、甲Ｄ○、甲Ｅ○、甲宙○、甲Ｆ
      ○、甲宇○、亥○○、天○○、甲Ｘ○、寅○○、Ｘ○○○、ｓ○○、戊○○○、ｘ○○、ｗ○○、ｏ○○、甲Ｌ
      ○、甲Ｈ○、子○○○、ｑ○○、ｕ○、ｃ○○、宇○○
      、宙○○等32人；共有人張石卯於38年8月28日死亡，其
      繼承人為被告甲ｊ、甲ａ○、甲丙○、甲ｆ○○、甲ｇ○
      、甲丁○等6人；共有人張枝（住台中縣豐原市）於21年7
      月11日（日據時代）死亡，其繼承人為被告甲辛、ｅ○○
      、甲未○、ａ○○、Ｓ○○、Ｇ○○、Ｅ○○等7人；共
      有人張漢於25年11月8日（日據時代）死亡，其繼承人為
      被告丑○○、甲玄、甲卯○、ｌ○○、ｊ○○、Ｔ○○、
      甲Ｕ○、ｋ○○、甲ｕ○、甲ｓ○、甲ｒ○、甲ｔ○、黃
      ○○、ｉ○○、甲地○、甲亥○、甲黃○、甲天○、卯○○、Ｗ○○○、酉○○、巳○○、午○○、戌○○等24人
      ；共有人張順熙於40年4月15日死亡，其繼承人為被告甲
      子○1人；共有人張枝（住台中縣石岡鄉）於55年9月26日
      死亡，其繼承人為被告未○○○、甲ｋ○、甲ｂ○○、甲
      Ｊ○、甲Ｎ○、乙○○、甲○○、丁○○○、甲Ｂ○、甲
      Ａ○、甲戌○、甲Ｇ○、甲Ｃ○、甲ｈ○、甲Ｋ○、甲ｃ
      ○、甲Ｗ○、甲Ｚ○、甲Ｖ○、甲ｄ○、甲Ｙ○、ｒ○○
      等22人；共有人張番清於68年8月20日死亡，其繼承人為
      被告甲Ｐ○○、甲Ｍ○○、甲ｅ○○、Ａ○○○、ｖ○○
      、甲癸○、甲壬○、甲甲○、Ｕ○○等9人；共有人張
      吉於83年10月10日死亡，其繼承人為被告甲乙○、玄○○
      、甲申○、甲寅○等4人；共有人羅張德於68年4月7日死
      亡，其繼承人為被告辰○○、己○○、庚○○、癸○○、
      辛○○、壬○○、甲ｏ○、甲ｑ○、甲ｌ○、甲ｍ○、甲
      ｉ○、甲ｎ○、甲ｐ○等13人；共有人廖允寬於65年6月
      30 日死亡，其繼承人為被告甲Ｑ○、甲Ｉ○○、甲Ｔ○
      、甲Ｓ○、申○○○、甲Ｏ○等6人；共有人張金松於89
      年6月28日死亡，其繼承人為被告Ｉ○○、Ｌ○○、Ｈ○○、Ｊ○○、Ｍ○○、Ｎ○○等6人。惟被告甲辛、丑○○、甲地○、甲亥○、甲黃○、甲天○、卯○○、Ｗ○○○、酉○○、巳○○、午○○、戌○○等12人，為原共有
      人張枝（台中縣豐原市）、張漢二人之女子直系卑親屬方
      面之繼承人，而張枝（住台中縣豐原市）、張漢二人之死
      亡日期為台灣光復前，參照內政部頒訂「繼承登記法令補
      充規定」第1、2、3點之規定，甲辛等12人對張枝（豐原
      市）、張漢二人之遺產並無繼承權，請參酌。
（三）次查，原共有人Ｋ○○已於96年5月8日死亡（起訴前死亡
      ），其就系爭土地之持分525/100800在96年9月13日由其
      繼承人張昇翼、張生樟、張承歡、ｄ○○等四人繼承各持
      分525/ 403200；另張昇翼、張生樟、張承歡等三人又於
      96年12月14 日將其應有持分525/403200以贈與為原因，
      分別登記予ｆ○○、Ｖ○○、Ｑ○○等三人，故ｄ○○、
      ｆ○○、Ｖ○○、Ｑ○○等四人目前已成為系爭土地之共
      有人；另共有人ｇ○○、Ｄ○○、Ｃ○○及ｐ○○等四人
      ，就系爭土地之持分4200/100800、350/100800、350/100
      800、1/864已分別在96年8月3日、96年12月14日以買賣為
      原因移轉登記予甲丑○，故甲丑○目前就系爭土地之持分
      為43/864。由此以觀，除被告甲辛、丑○○、甲地○、甲
      亥○、甲黃○、甲天○、卯○○、Ｗ○○○、酉○○、巳
      ○○、午○○、戌○○等12人有爭議外，系爭土地共有人
      為原告甲辰○、被告Ｏ○○、Ｐ○○、甲午○、甲酉○、
      ｚ○○、ｂ○○、Ｒ○○、ｙ○○、地○○、甲Ｄ○、甲
      Ｅ○、甲宙○、甲Ｆ○、甲宇○、亥○○、天○○、甲Ｘ
      ○、寅○○、Ｘ○○○、ｓ○○、戊○○○、ｘ○○、ｗ
      ○○、ｏ○○、甲Ｌ○、甲Ｈ○、子○○○、ｑ○○、ｕ
      ○、ｃ○○、宇○○、宙○○、甲ｊ、甲ａ○、甲丙○、
      甲ｆ○○、甲ｇ○、甲丁○、ｅ○○、甲未○、ａ○○、
      Ｓ○○、Ｇ○○、Ｅ○○、甲玄、甲卯○、ｌ○○、ｊ○○、Ｔ○○、甲Ｕ○、ｋ○○、甲ｕ○、甲ｓ○、甲ｒ○
      、甲ｔ○、黃○○、ｉ○○、未○○○、甲ｋ○、甲ｂ○○、甲Ｊ○、甲Ｎ○、乙○○、甲○○、丁○○○、甲Ｂ
      ○、甲Ａ○、甲戌○、甲Ｇ○、甲Ｃ○、甲ｈ○、甲Ｋ○
      、甲ｃ○、甲Ｗ○、甲Ｚ○、甲Ｖ○、甲ｄ○、甲Ｙ○、
      ｒ○○、甲Ｐ○○、甲Ｍ○○、甲ｅ○○、Ａ○○○、ｖ
      ○○、甲癸○、甲壬○、甲甲○、Ｕ○○、甲乙○、玄○○、甲申○、甲寅○、辰○○、己○○、庚○○、癸○○
      、辛○○、壬○○、甲ｏ○、甲ｑ○、甲ｌ○、甲ｍ○、
      甲ｉ○、甲ｎ○、甲ｐ○、甲Ｑ○、甲Ｉ○○、甲Ｔ○、
      甲Ｓ○、申○○○、甲Ｏ○、Ｉ○○、Ｌ○○、Ｈ○○、
      Ｊ○○、Ｍ○○、Ｎ○○、甲戊○、甲庚○、甲己○、Ｂ
      ○○、Ｆ○○、Ｚ○○、Ｙ○○、ｍ○○、ｎ○○、ｈ○○○、丙○○○、甲丑○、甲子○、ｄ○○、ｆ○○、Ｖ
      ○○、Ｑ○○等人。
（四）另系爭土地除原告甲辰○被告甲戊○、甲庚○、甲己○等
      四人之持分面積較多，其餘被告持分甚微，並無立即分得
      土地之實益，故原告提出分割方案（如附圖所示），由原
      告甲辰○、被告甲戊○、甲庚○、甲己○等4人分配單獨
      所有之土地，至於被告Ｏ○○等其他共有人就分割後分得
      之Ｅ位置，若以原物分配之方式，分得之土地因面積過小
      變成畸零地無法建築房屋，參照最高法院73年台上字第
      2714 號、85年台上字第2126號、93年台上字第595號及93
      年台上字第418號裁判意旨所持之見解，仍應令Ｏ○○等
      人於分割後就Ｅ位置仍維持共有關係為宜。爰依民法第
      823條第1項規定，提起本件訴訟。
（五）並聲明：1.被告Ｏ○○、Ｐ○○、甲午○、甲酉○、ｚ○○、ｂ○○、Ｒ○○、ｙ○○、地○○、甲Ｄ○、甲Ｅ○
      、甲宙○、甲Ｆ○、甲宇○、亥○○、天○○、甲Ｘ○、
      寅○○、Ｘ○○○、ｓ○○、戊○○○、ｘ○○、ｗ○○
      、ｏ○○、甲Ｌ○、甲Ｈ○、子○○○、ｑ○○、ｕ○、
      ｃ○○、宇○○、宙○○等32人就其被繼承人張赤名下坐
      落台中縣大雅鄉○○○段26地號，持分為3150/ 100800
      土地所有權，應辦理繼承登記；2.被告甲ｊ、甲ａ○、甲
      丙○、甲ｆ○○、甲ｇ○、甲丁○等6人就其被繼承人張
      石卯名下坐落台中縣大雅鄉○○○段26地號，持分為2100
      /100800土地所有權，應辦理繼承登記；3.被告ｅ○○、
      甲未○、ａ○○、Ｓ○○、Ｇ○○、Ｅ○○等6人就其被
      繼承人張枝名下坐落台中縣大雅鄉○○○段26地號，持分
      為840/100800土地所有權，應辦理繼承登記；4.被告甲玄
      、甲卯○、ｌ○○、ｊ○○、Ｔ○○、甲Ｕ○、ｋ○○、
      甲ｕ○、甲ｓ○、甲ｒ○、甲ｔ○、黃○○、ｉ○○等13
      人就其被繼承人張漢名下坐落台中縣大雅鄉○○○段26地
      號，持分為840/100800土地所有權，應辦理繼承登記；5.
      被告未○○○、甲ｋ○、甲ｂ○○、甲Ｊ○、甲Ｎ○、乙○○、甲○○、丁○○○、甲Ｂ○、甲Ａ○、甲戌○、甲
      Ｇ○、甲Ｃ○、甲ｈ○、甲Ｋ○、甲ｃ○、甲Ｗ○、甲Ｚ
      ○、甲Ｖ○、甲ｄ○、甲Ｙ○、ｒ○○等22人就其被繼承
      人張枝名下坐落台中縣大雅鄉○○○段26地號，持分為
      525/ 100800土地所有權，應辦理繼承登記；6.被告甲Ｐ
      ○○、甲Ｍ○○、甲ｅ○○、Ａ○○○、ｖ○○、甲癸○
      、甲壬○、甲甲○、Ｕ○○等9人就其被繼承人張番清名
      下坐落台中縣大雅鄉○○○段26地號，持分為525/1008
      00土地所有權，應辦理繼承登記；7.被告甲乙○、玄○○
      、甲申○、甲寅○等4人就其被繼承人張吉名下坐落台
      中縣大雅鄉○○○段26地號，持分為525/100800土地所有
      權，應辦理繼承登記；8.被告辰○○、己○○、庚○○、
      癸○○、辛○○、壬○○、甲ｏ○、甲ｑ○、甲ｌ○、甲
      ｍ○、甲ｉ○、甲ｎ○、甲ｐ○等13人就其被繼承人羅張
      德名下坐落台中縣大雅鄉○○○段26地號，持分為525/10
      0800土地所有權，應辦理繼承登記；9.被告甲Ｑ○、甲Ｉ
      ○○、甲Ｔ○、甲Ｓ○、申○○○、甲Ｏ○等6人就其被
      繼承人廖允寬名下坐落台中縣大雅鄉○○○段26地號，持
      分為1400/100800土地所有權，應辦理繼承登記；10.被告
      Ｉ○○、Ｌ○○、Ｈ○○、Ｊ○○、Ｍ○○、Ｎ○○等6
      人就其被繼承人張金松名下坐落台中縣大雅鄉○○○段26
      地號，持分為1050/100800土地所有權，應辦理繼承登記
      ；11.兩造共有坐落台中縣大雅鄉○○○段26地號土地，請
      求准予分割，如附圖分割方案。
二、被告抗辯：被告均未於最後言詞辯論其日到庭，惟：
（一）被告Ｆ○○於96年6月23日民事答辯狀略以：其原告所提
      原始方案可考慮同意，但對於乙案（即如附圖）則完全無
      法同意。事實上方案中ABCD四部分之建築物均於都市計畫
      發佈後陸續買受，僅取得土地持份，卻自行劃地佔用，且
      未取得其他共有人之同意即予建築，並非合法建築物，應
      無不能拆除之原因。若依原告主張之方案，則E部分地形
      過於狹長，分割後被告則無法正常使用等語置辯。
（二）被告被告ｑ○○、ｙ○○、寅○○、ｓ○○、Ｘ○○○、
      戊○○○、ｘ○○、ｗ○○、玄○○、甲寅○於履勘時到
      場表示：均同意分割，但分得部分，如無道路可供通行，
      則利用上將有困難等語。
（三）被告甲戊○、甲庚○、甲己○未於最後言詞辯論期日到庭
      ，惟據其96年9月10日民事答辯狀略以：被告同意雅潭地
      政事務所96年7月26日複丈成果圖所示內容，即B部分面積
      0.0375公頃由被告甲戊○分得，C部分面積0.0585公頃由
      被告甲庚○分得，D部分面積0.1681公頃由被告甲己○分
      的。另上開複丈成果圖所示內容，雖未與被告三人之房屋
      位置完全相符，然被告願於分割登記後再自行調整土地面
      積即可。此外，被告甲己○所有房屋（24、25、26、27四
      點連線及6、7、8、9、10、11六點連線位置），雖佔有被
      告Ｏ○○等131人分得之E部分，被告甲己○願於分割登記
      完成後，無條件拋棄上開房屋之所有權利等語。
（四）被告甲丑○未於最後言詞辯論期日到庭，惟據其97年1 月
      14日民事答辯狀略以：被告同意雅潭地政事務所96年7 月
      26日複丈成果圖所示內容，即A部分面積0.719公頃由原告
      分得，B部分面積0.0375公頃由被告甲戊○分得，C部分面
      積0.0585公頃由被告甲庚○分得，D部分面積0.1681公頃
      由被告甲己○分的，E部分面積0.0956公頃由被告Ｏ○○
      等131人分得。惟就E部分若予以原物分割，則該土地將形
      成畸零地，故被告建議仍維持共有關係。
（五）被告甲ｄ○履勘到場表示：不同意分割，分割會影響土地
      價值（詳參96年6月27日勘驗筆錄）。
（六）被告甲Ｓ○於96年6月26日具狀表示：依原告分割方案，
      除原告、被告甲戊○、甲庚○、甲己○外，其他共有人仍
      保持共有，於法不符，應由原告及被告甲戊○、甲庚○、
      甲己○按其比例加有部分，並以市價補償其他共有人。
三、本件原告主張：坐落台中縣大雅鄉○○○段26地號土地（以
    下簡稱系爭土地）登記為原告甲辰○、被告甲巳○、Ｋ○○
    、甲戊○、甲庚○、甲己○、Ｂ○○、Ｆ○○、Ｚ○○、Ｙ
    ○○、Ｄ○○、Ｃ○○、ｍ○○、ｐ○○、ｎ○○、ｇ○○
    、ｈ○○○、丙○○○及已死亡之張赤、張石卯、張枝（住
    台中縣豐原市）、張漢、張順熙、張枝（住台中縣石岡鄉，
    身份證字號L00000000號）、張番清、張吉（更名前為張
    土神）、羅張德、廖允寬、張金松等29人共有之事實，有原
    告所提出之系爭土地96年5月8日第二類登記謄本一份，在卷
    可稽，堪信為真實。又上開共有人張赤於45年10月10日死亡
    ，其繼承人為被告Ｏ○○、Ｐ○○、甲午○、甲酉○、ｚ○○、ｂ○○、Ｒ○○、ｙ○○、地○○、甲Ｄ○、甲Ｅ○、
    甲宙○、甲Ｆ○、甲宇○、亥○○、天○○、甲Ｘ○、寅○○、Ｘ○○○、ｓ○○、戊○○○、ｘ○○、ｗ○○、ｏ○○、甲Ｌ○、甲Ｈ○、子○○○、ｑ○○、ｕ○、ｃ○○、
    宇○○、宙○○等32 人；共有人張石卯於38年8月28日死亡
    ，其繼承人為被告甲ｊ、甲ａ○、甲丙○、甲ｆ○○、甲ｇ
    ○、甲丁○等6人；共有人張順熙於40年4月15日死亡，其繼
    承人為被告甲子○1 人；共有人張枝（住台中縣石岡鄉）於
    55年9月26日死亡其繼承人為被告未○○○、甲ｋ○、甲ｂ
    ○○、甲Ｊ○、甲Ｎ○、乙○○、甲○○、丁○○○、甲Ｂ
    ○、甲Ａ○、甲戌○、甲Ｇ○、甲Ｃ○、甲ｈ○、甲Ｋ○、
    甲ｃ○、甲Ｗ○、甲Ｚ○、甲Ｖ○、甲ｄ○、甲Ｙ○、ｒ○○等22人；共有人張番清於68年8月20日死亡，其繼承人為
    被告甲Ｐ○○、甲Ｍ○○、甲ｅ○○、Ａ○○○、ｖ○○、
    甲癸○、甲壬○、甲甲○、Ｕ○○等9人；共有人張吉於
    83年10月10日死亡，其繼承人為被告甲乙○、玄○○、甲申
    ○、甲寅○等4人；共有人羅張德於68年4月7日死亡，其繼
    承人為被告辰○○、己○○、庚○○、癸○○、辛○○、壬○○、甲ｏ○、甲ｑ○、甲ｌ○、甲ｍ○、甲ｉ○、甲ｎ○
    、甲ｐ○等13人；共有人廖允寬於65年6月30日死亡，其繼
    承人為被告甲Ｑ○、甲Ｉ○○、甲Ｔ○、甲Ｓ○、申○○○
    、甲Ｏ○等6人；共有人張金松於89年6月28日死亡，其繼承
    人為被告Ｉ○○、Ｌ○○、Ｈ○○、Ｊ○○、Ｍ○○、Ｎ○○等6人之事實，有原告所提出張赤、張石卯、張順熙、張
    枝（住台中縣石岡鄉）、張番清、張吉、羅張德、廖允寬
    、張金松之繼承系統表九份、戶籍謄本九份，在卷可參，亦
    堪信為真；另共有人張枝（住台中縣豐原市）於21年7月11
    日（日據時代）死亡，於死亡時有養女被告甲辛、養子張樹
    生（65年10月1日死亡，即被告ｅ○○、甲未○、ａ○○、
    Ｓ○○、Ｇ○○、Ｅ○○等6人之父）；共有人張漢於25年
    11月8日（日據時代）死亡，亦有長女即被告丑○○、次女
    訴外人張絨（8年6月2日為他人所收養，無繼承權）、長男
    張樹池（即被告甲玄、甲卯○、ｌ○○、ｊ○○、Ｔ○○、
    甲Ｕ○、ｋ○○、ｉ○○、甲ｕ○、甲ｓ○、甲ｒ○、甲ｔ
    ○、黃○○之被繼承人）、四女陳張碧霞（即被告甲地○、
    甲亥○、甲黃○、甲天○、卯○○、Ｗ○○○、酉○○、巳
    ○○、午○○、戌○○等之被繼承人），此有原告提出張枝
    、張漢之戶籍謄本各一份、繼承系統表各一份，在卷可稽，
    惟台灣於日據時期，女子原則上無繼承權，須經相當親屬之
    協議，方有繼承權。（見卷附台灣民事習慣調查報告，最高
    法院87年台上字第413號判決參照）。本件並無資料可資證
    明張枝死亡時，其女即被告甲辛有經親屬之協議，取得繼承
    權，是被告甲辛顯未經繼承而成為系爭土地之共有人，應可
    認定；又共有人張漢於25年11月8日（日據時代）死亡時，
    亦無資料可資證明其女即被告丑○○、次女訴外人張絨、四
    女陳張碧霞有經親屬之協議，取得繼承權，是被告丑○○、
    訴外人張絨、四女陳張碧霞顯未經繼承而成為系爭土地之共
    有人，應可認定，則陳張碧霞之繼承人即被告即被告甲地○
    、甲亥○、甲黃○、甲天○、卯○○、Ｗ○○○、酉○○、
    巳○○、午○○、戌○○等，自無從依繼承而成為得系爭土
    地之共有人，亦可認定，是原告主張被告甲辛、丑○○、甲
    地○、甲亥○、甲黃○、甲天○、卯○○、Ｗ○○○、酉○○、巳○○、午○○、戌○○等，因繼承而成為系爭土地之
    共有人，應辦理繼承登記，自無可採。
四、再者，原共有人Ｋ○○已於96年5月8日死亡（起訴前死亡）
    ，其就系爭土地之持分525/100800，於96年9月13日由其繼
    承人張昇翼、張生樟、張承歡、ｄ○○等四人繼承各持分
    525/ 403200；其中張昇翼、張生樟、張承歡等三人又於96
    年12月14日，將其應有持分525/403200以贈與為原因，分別
    登記予ｆ○○、Ｖ○○、Ｑ○○等三人，故被告ｄ○○、ｆ
    ○○、Ｖ○○、Ｑ○○等四人目前已成為系爭土地之共有人
    ，亦有原告提出土地登記謄本一份，在卷可稽，應屬真實；
    另共有人ｇ○○、Ｄ○○、Ｃ○○及ｐ○○等四人，分別就
    其所有系爭土地之應有部分4200/100800、350/100800、350
    /100800、1/864，已分別在96年8月3日、96年12月14日以買
    賣為原因移轉登記予被告甲丑○，故甲丑○目前就系爭土地
    之持分為43/864，亦有原告提出之前述系爭土地之登記謄本
    一份，在卷可稽。由此以觀，系爭土地共有人為原告甲辰○
    、被告Ｏ○○、Ｐ○○、甲午○、甲酉○、ｚ○○、ｂ○○
    、Ｒ○○、ｙ○○、地○○、甲Ｄ○、甲Ｅ○、甲宙○、甲
    Ｆ○、甲宇○、亥○○、天○○、甲Ｘ○、寅○○、Ｘ○○○、ｓ○○、戊○○○、ｘ○○、ｗ○○、ｏ○○、甲Ｌ○
    、甲Ｈ○、子○○○、ｑ○○、ｕ○、ｃ○○、宇○○、宙
    ○○、甲ｊ、甲ａ○、甲丙○、甲ｆ○○、甲ｇ○、甲丁○
    、ｅ○○、甲未○、ａ○○、Ｓ○○、Ｇ○○、Ｅ○○、甲
    玄、甲卯○、ｌ○○、ｊ○○、Ｔ○○、甲Ｕ○、ｋ○○、
    甲ｕ○、甲ｓ○、甲ｒ○、甲ｔ○、黃○○、ｉ○○、未○○○、甲ｋ○、甲ｂ○○、甲Ｊ○、甲Ｎ○、乙○○、甲○○、丁○○○、甲Ｂ○、甲Ａ○、甲戌○、甲Ｇ○、甲Ｃ○
    、甲ｈ○、甲Ｋ○、甲ｃ○、甲Ｗ○、甲Ｚ○、甲Ｖ○、甲
    ｄ○、甲Ｙ○、ｒ○○、甲Ｐ○○、甲Ｍ○○、甲ｅ○○、
    Ａ○○○、ｖ○○、甲癸○、甲壬○、甲甲○、Ｕ○○、甲
    乙○、玄○○、甲申○、甲寅○、辰○○、己○○、庚○○
    、癸○○、辛○○、壬○○、甲ｏ○、甲ｑ○、甲ｌ○、甲
    ｍ○、甲ｉ○、甲ｎ○、甲ｐ○、甲Ｑ○、甲Ｉ○○、甲Ｔ
    ○、甲Ｓ○、申○○○、甲Ｏ○、Ｉ○○、Ｌ○○、Ｈ○○
    、Ｊ○○、Ｍ○○、Ｎ○○、甲戊○、甲庚○、甲己○、Ｂ
    ○○、Ｆ○○、Ｚ○○、Ｙ○○、ｍ○○、ｎ○○、ｈ○○○、丙○○○、甲丑○、甲子○、ｄ○○、ｆ○○、Ｖ○○
    、Ｑ○○等135人，而其應有部分比例則詳如附表二所示共
    有人及應有部分明細表所載。
五、按各共有人得隨時請求分割共有物；但因物之使用目的不能
    分割或契約定有不分割之期限者，不在此限，民法第822條
    第1項定有明文。查系爭土地並無因物之使用目的，或法令
    規定不能分割之情形，兩造對於系爭土地亦無不分割之約定
    ，惟就分割方法無法獲得協議，原告請求分割系爭土地，應
    予准許。次按法院裁判分割共有物而以原物分配於各共有人
    時，係使共有關係變更為單獨所有，其性質為共有人間應有
    部分之交換，自屬處分行為，如係變賣共有物而以價金分配
    於共有人，即係以處分共有物為分割之方法，均以共有人之
    處分權存在為前提，如果共有人就共有物並無處分權可資行
    使，法院即無從基此為裁判分割。換言之，分割共有物，性
    質上為處分行為，依民法第759條之規定，共有不動產之共
    有人中有人死亡時，於其繼承人未為繼承登記以前，自不得
    分割共有物。惟於本件訴訟中，請求已死亡共有人之繼承人
    辦理繼承登記，並合併請求對該等繼承人及其餘共有人為分
    割共有物之請求，不但符合訴訟經濟原則，亦與民法第759
    條及強制執行法第130條規定之旨趣無違（最高法院69台上
    字第1134號、69年台上字第1012號判例參照）。查系爭土地
    如附表一所示編號1號至10號所示之共有人，就其等前述依
    繼承法則取得之應有部分，均未辦理繼承登記，是原告訴請
    如附表一所示編號1號至10號所示之共有人，就其等前述依
    繼承法則取得被繼承人共有之應有部分（應有部分及被繼承
    人姓名詳如附表一所示），分別為辦理繼承登記，應予准許
    。另被告甲辛、丑○○、甲地○、甲亥○、甲黃○、甲天○
    、卯○○、Ｗ○○○、酉○○、巳○○、午○○、戌○○等
    人，未因繼承而成為得系爭土地之共有人，原告請求其等為
    繼承登記，並將系爭土地應有部分分割予該等，自屬無據，
    不應准許。
六、按共有物之分割方法，不能協議決定者，法院得因任何共有
    人之聲請，命以原物分配於各共有人，或變賣共有物，以價
    金分配於各共有人，民法第824條第2項定有明文。又共有物
    分割之方法，須先就原物分配，於原物分配有困難時，始予
    變賣，以價金分配於各共有人（最高法院51年台上字第271
    號判例參照）。再者，法院就共有物所定之分割方法，分配
    原物與變賣之而分配價金，孰為適當，有自由裁量之權，不
    受任何共有人主張之拘束（最高法院29年上字第1792號判例
    參照）。準此，請求分割共有物之訴，法院應依民法第824
    條第2、3項之規定，斟酌共有人之意願，共有物之性質、經
    濟效益及全體共有人之利益，為公平適當之分配。系爭土地
    經本院會同地政人員勘驗、測量結果：系爭土地上尚有被告
    甲己○之建物（三合院、鐵皮屋、磚造房）、原告甲辰○之
    三合院及建物（鐵皮屋）被告甲戊○之鐵皮、被告甲庚○之
    鐵皮，系爭土地南邊為平和一路、東邊為秀山二路15號，被
    告甲己○之門牌號碼為平和一路35號及49號，被告甲庚○及
    甲戊○之建物無門牌號碼，其位置面積詳如附圖所示現況使
    用位置圖所示等情，有勘驗筆錄、複丈成果圖（即本判決附
    圖）各一份，附卷可稽。查系爭土地固臨道路，然本件土地
    之共有人多達135人，且如附圖E部分土地，未經被告Ｏ○○
    等共有人全部同意保持共有，是原告所主張如附圖之分割方
    案，自難採用。又如以原告主張之原物分割方案（即原告分
    割取得如附圖所示A部分719平方公尺、被告甲戊○分割取得
    如附圖所示B部分375平方公尺、被告甲庚○分割取得如附圖
    所示C部分585平方公尺、被告甲己○分割取得如附圖所示D
    部分1681平方公尺、其餘被告Ｏ○○等按其原應有部分比例
    ，分得如附圖所示E部分956平方公尺，並保持共有），除原
    告甲辰○、被告甲戊○、甲庚○、甲己○、甲丑○可得較大
    面積外，其餘被告因未同意保持共有，甚必再以細分，則其
    他被告可分得之土地面積均為狹小，甚且僅可分得4.99平方
    公尺（如被告ｍ○○、ｎ○○等人），不利於使用；本院衡
    量系爭土地並無分管契約存在，現特定部分占有使用人並無
    先為保護之優先性，且如以原物按應有比例分割，除原告、
    被告甲戊○、甲庚○、甲己○等共有人外，其餘共有人並未
    全部到庭或具狀表示同意繼續保持共有，自不得依原告所提
    之原物分割方案，將部分土地分割予部分共有人單獨有，部
    分分割由其他共有人繼續保持共有；且審諸系爭土地依共有
    人之應有部分比例為原物分割，有部分共有人分得之土地極
    為零碎，無單獨使用價值存在，甚且原告亦表示地籍圖無法
    顯示該等持分細小之土地，故本院認系爭土地以變價分割方
    式分割，將價金按比例分配予全體共有人，方能兼顧全體共
    有人之公平利益，自應以變價分割較屬妥適。
七、綜上所述，為發揮系爭土地之最高經濟上利用價值，符合分
    割共有物徹底消滅共有關係、公平合理之本旨，本院認系爭
    土地以採變賣之方式，將所賣得之價金依如附表二所示共有
    人之應有部分比例，分配予如附表二所示共有人取得，對共
    有人較為有利。爰依民法第824條第2項第2款規定，定分割
    系爭土地之分割方法為變價分割，並按如附表二所示共有人
    就系爭土地應有部分之比例，就變賣所得價金分配予如附表
    二所示共有人。
八、末按分割共有物事件，本質上並無訟爭性，兩造本可互換地
    位，由任一共有人起訴請求分割，均無不可；本件原告請求
    分割雖有理由，但如由其他共有人之被告負擔全部費用，顯
    有失公平，是本院酌量兩造之情形，認訴訟費用宜由如附表
    三所示共有人，按其應有部分比例分擔（分擔比例及各共有
    人應否連帶負擔，詳如附表三所載），併此敘明。
九、本件事證已臻明確，兩造其餘攻擊防禦方法與舉證，核與判
    決結果無影響，爰不逐一論述，附此敘明。
參、訴訟費用負擔之依據：民事訴訟法第79條、第85條第1項但
    書、第80條之1。
中    華    民    國    97    年    7    月    14    日
                  民事第四庭    法  官  王金洲
正本係照原本作成。
如對本判決上訴，須於判決送達後20日內向本院提出上訴狀。
中    華    民    國    97    年    7    月    14    日
                                書記官  楊家印
 附表一 應辦理繼承登記共有人明細表
┌──┬────────────────┬───────┬────┬───┐
│編號│當事人                          │應有部分      │被繼承人│備註  │
├──┼────────────────┼───────┼────┼───┤
│ 1  │Ｏ○○、Ｐ○○、甲午○、甲酉○、│3150/100800   │張赤    │      │
│    │ｚ○○、ｂ○○、Ｒ○○、ｙ○○、│              │        │      │
│    │地○○、甲Ｄ○、甲Ｅ○、甲宙○、│              │        │      │
│    │甲Ｆ○、甲宇○、亥○○、天○○、│              │        │      │
│    │甲Ｘ○、寅○○、Ｘ○○○、ｓ○○│              │        │      │
│    │、戊○○○、ｘ○○、ｗ○○、張財│              │        │      │
│    │錢、甲Ｌ○、甲Ｈ○、子○○○、張│              │        │      │
│    │財淼、ｕ○、ｃ○○、宇○○、徐雯│              │        │      │
│    │絹                              │              │        │      │
├──┼────────────────┼───────┼────┼───┤
│ 2  │甲ｊ、甲ａ○、甲丙○、甲ｆ○○、│2100/100800   │張石卯  │      │
│    │甲ｇ○、甲丁○                  │              │        │      │
├──┼────────────────┼───────┼────┼───┤
│ 3  │ｅ○○、甲未○、ａ○○、Ｓ○○、│840/100800    │張枝（豐│      │
│    │Ｇ○○、Ｅ○○                  │              │原市）  │      │
├──┼────────────────┼───────┼────┼───┤
│    │甲玄、甲卯○、ｌ○○、ｊ○○、張│840/100800    │張漢    │      │
│ 4  │秀梅、甲Ｕ○、ｋ○○、甲ｕ○、蘇│              │        │      │
│    │芬瑜、甲ｒ○、甲ｔ○、黃○○、張│              │        │      │
│    │素珍                            │              │        │      │
├──┼────────────────┼───────┼────┼───┤
│ 5  │未○○○、甲ｋ○、甲ｂ○○、詹阿│525/100800    │張枝（石│      │
│    │靜、甲Ｎ○、乙○○、甲○○、吳詹│              │岡鄉）  │      │
│    │燕美、甲Ｂ○、甲Ａ○、甲戌○、陳│              │        │      │
│    │韻安、甲Ｃ○、甲ｈ○、甲Ｋ○、劉│              │        │      │
│    │達龍、甲Ｗ○、甲Ｚ○、甲Ｖ○、劉│              │        │      │
│    │選斌、甲Ｙ○、ｒ○○            │              │        │      │
├──┼────────────────┼───────┼────┼───┤
│ 6  │甲Ｐ○○、甲Ｍ○○、甲ｅ○○、張│525/100800    │張番清  │      │
│    │尤慧珠、ｖ○○、甲癸○、甲壬○、│              │        │      │
│    │甲甲○、Ｕ○○                  │              │        │      │
├──┼────────────────┼───────┼────┼───┤
│ 7  │甲乙○、玄○○、甲申○、甲寅○  │525/100800    │張吉  │      │
├──┼────────────────┼───────┼────┼───┤
│    │辰○○、己○○、庚○○、癸○○、│525/100800    │羅張德  │      │
│    │辛○○、壬○○、甲ｏ○、甲ｑ○、│              │        │      │
│ 8  │甲ｌ○、甲ｍ○、甲ｉ○、甲ｎ○、│              │        │      │
│    │甲ｐ○                          │              │        │      │
│    │                                │              │        │      │
├──┼────────────────┼───────┼────┼───┤
│ 9  │甲Ｑ○、甲Ｉ○○、甲Ｔ○、甲Ｓ○│1400/100800   │廖允寬  │      │
│    │、申○○○、甲Ｏ○              │              │        │      │
├──┼────────────────┼───────┼────┼───┤
│ 10 │Ｉ○○、Ｌ○○、Ｈ○○、Ｊ○○、│1050/100800   │張金松  │      │
│    │Ｍ○○、Ｎ○○                  │              │        │      │
└──┴────────────────┴───────┴────┴───┘
 附表二 共有人、應有部分及共有型態明細表
┌──┬────────────────┬───────┬────────┐
│編號│共有人                          │應有部分      │備註（共有型態）│
├──┼────────────────┼───────┼────────┤
│ 1  │甲辰○                          │16800/100800  │分別共有        │
├──┼────────────────┼───────┼────────┤
│ 2  │Ｏ○○、Ｐ○○、甲午○、甲酉○、│3150/100800   │公同共有        │
│    │ｚ○○、ｂ○○、Ｒ○○、ｙ○○、│              │                │
│    │地○○、甲Ｄ○、甲Ｅ○、甲宙○、│              │                │
│    │甲Ｆ○、甲宇○、亥○○、天○○、│              │                │
│    │甲Ｘ○、寅○○、Ｘ○○○、ｓ○○│              │                │
│    │、戊○○○、ｘ○○、ｗ○○、張財│              │                │
│    │錢、甲Ｌ○、甲Ｈ○、子○○○、張│              │                │
│    │財淼、ｕ○、ｃ○○、宇○○、徐雯│              │                │
│    │絹                              │              │                │
├──┼────────────────┼───────┼────────┤
│ 3  │甲ｊ、甲ａ○、甲丙○、甲ｆ○○、│2100/100800   │公同共有        │
│    │甲ｇ○、甲丁○                  │              │                │
├──┼────────────────┼───────┼────────┤
│ 4  │ｅ○○、甲未○、ａ○○、Ｓ○○、│840/100800    │公同共有        │
│    │Ｇ○○、Ｅ○○                  │              │                │
├──┼────────────────┼───────┼────────┤
│ 5  │甲玄、甲卯○、ｌ○○、ｊ○○、張│840/100800    │公同共有        │
│    │秀梅、甲Ｕ○、ｋ○○、甲ｕ○、蘇│              │                │
│    │芬瑜、甲ｒ○、甲ｔ○、黃○○、張│              │                │
│    │素珍                            │              │                │
├──┼────────────────┼───────┼────────┤
│ 6  │未○○○、甲ｋ○、甲ｂ○○、詹阿│525/100800    │公同共有        │
│    │靜、甲Ｎ○、乙○○、甲○○、吳詹│              │                │
│    │燕美、甲Ｂ○、甲Ａ○、甲戌○、陳│              │                │
│    │韻安、甲Ｃ○、甲ｈ○、甲Ｋ○、劉│              │                │
│    │達龍、甲Ｗ○、甲Ｚ○、甲Ｖ○、劉│              │                │
│    │選斌、甲Ｙ○、ｒ○○            │              │                │
├──┼────────────────┼───────┼────────┤
│ 7  │甲Ｐ○○、甲Ｍ○○、甲ｅ○○、張│525/100800    │公同共有        │
│    │尤慧珠、ｖ○○、甲癸○、甲壬○、│              │                │
│    │甲甲○、Ｕ○○                  │              │                │
├──┼────────────────┼───────┼────────┤
│ 8  │甲乙○、玄○○、甲申○、甲寅○  │525/100800    │公同共有        │
├──┼────────────────┼───────┼────────┤
│ 9  │辰○○、己○○、庚○○、癸○○、│525/100800    │                │
│    │辛○○、壬○○、甲ｏ○、甲ｑ○、│              │公同共有        │
│    │甲ｌ○、甲ｍ○、甲ｉ○、甲ｎ○、│              │                │
│    │甲ｐ○                          │              │                │
├──┼────────────────┼───────┼────────┤
│ 10 │甲Ｑ○、甲Ｉ○○、甲Ｔ○、甲Ｓ○│1400/100800   │公同共有        │
│    │、申○○○、甲Ｏ○              │              │                │
├──┼────────────────┼───────┼────────┤
│ 11 │Ｉ○○、Ｌ○○、Ｈ○○、Ｊ○○、│1050/100800   │公同共有        │
│    │Ｍ○○、Ｎ○○                  │              │                │
├──┼────────────────┼───────┼────────┤
│ 12 │甲戊○                          │8750/100800   │分別共有        │
├──┼────────────────┼───────┼────────┤
│ 13 │甲庚○                          │13650/100800  │分別共有        │
├──┼────────────────┼───────┼────────┤
│ 14 │甲己○                          │39270/100800  │分別共有        │
├──┼────────────────┼───────┼────────┤
│ 15 │Ｂ○○                          │525/100800    │分別共有        │
├──┼────────────────┼───────┼────────┤
│ 16 │Ｆ○○                          │175/100800    │分別共有        │
├──┼────────────────┼───────┼────────┤
│ 17 │Ｚ○○                          │175/100800    │分別共有        │
├──┼────────────────┼───────┼────────┤
│ 18 │Ｙ○○                          │175/100800    │分別共有        │
├──┼────────────────┼───────┼────────┤
│ 19 │ｍ○○                          │1/864         │分別共有        │
├──┼────────────────┼───────┼────────┤
│ 20 │ｎ○○                          │1/864         │分別共有        │
├──┼────────────────┼───────┼────────┤
│ 21 │ｈ○○○                        │525/201600    │分別共有        │
├──┼────────────────┼───────┼────────┤
│ 22 │丙○○○                        │525/201600    │分別共有        │
├──┼────────────────┼───────┼────────┤
│ 23 │甲丑○                          │21350/302400  │分別共有        │
├──┼────────────────┼───────┼────────┤
│ 24 │甲子○                          │1400/100800   │分別共有        │
├──┼────────────────┼───────┼────────┤
│ 25 │ｄ○○                          │525/403200    │分別共有        │
├──┼────────────────┼───────┼────────┤
│ 26 │ｆ○○                          │525/403200    │分別共有        │
├──┼────────────────┼───────┼────────┤
│ 27 │Ｖ○○                          │525/403200    │分別共有        │
├──┼────────────────┼───────┼────────┤
│ 28 │Ｑ○○                          │525/403200    │分別共有        │
├──┼────────────────┼───────┼────────┤
│合計│                                │1/1           │                │
└──┴────────────────┴───────┴────────┘
 附表三 訴訟費用負擔比例表
┌──┬────────────────┬───────┬────────┐
│編號│共有人                          │應分擔比例    │備註（是否連帶）│
├──┼────────────────┼───────┼────────┤
│ 1  │甲辰○                          │16800/100800  │                │
├──┼────────────────┼───────┼────────┤
│ 2  │Ｏ○○、Ｐ○○、甲午○、甲酉○、│3150/100800   │連帶            │
│    │ｚ○○、ｂ○○、Ｒ○○、ｙ○○、│              │                │
│    │地○○、甲Ｄ○、甲Ｅ○、甲宙○、│              │                │
│    │甲Ｆ○、甲宇○、亥○○、天○○、│              │                │
│    │甲Ｘ○、寅○○、Ｘ○○○、ｓ○○│              │                │
│    │、戊○○○、ｘ○○、ｗ○○、張財│              │                │
│    │錢、甲Ｌ○、甲Ｈ○、子○○○、張│              │                │
│    │財淼、ｕ○、ｃ○○、宇○○、徐雯│              │                │
│    │絹                              │              │                │
├──┼────────────────┼───────┼────────┤
│ 3  │甲ｊ、甲ａ○、甲丙○、甲ｆ○○、│2100/100800   │連帶            │
│    │甲ｇ○、甲丁○                  │              │                │
├──┼────────────────┼───────┼────────┤
│ 4  │ｅ○○、甲未○、ａ○○、Ｓ○○、│840/100800    │連帶            │
│    │Ｇ○○、Ｅ○○                  │              │                │
├──┼────────────────┼───────┼────────┤
│ 5  │甲玄、甲卯○、ｌ○○、ｊ○○、張│840/100800    │連帶            │
│    │秀梅、甲Ｕ○、ｋ○○、甲ｕ○、蘇│              │                │
│    │芬瑜、甲ｒ○、甲ｔ○、黃○○、張│              │                │
│    │素珍                            │              │                │
├──┼────────────────┼───────┼────────┤
│ 6  │未○○○、甲ｋ○、甲ｂ○○、詹阿│525/100800    │連帶            │
│    │靜、甲Ｎ○、乙○○、甲○○、吳詹│              │                │
│    │燕美、甲Ｂ○、甲Ａ○、甲戌○、陳│              │                │
│    │韻安、甲Ｃ○、甲ｈ○、甲Ｋ○、劉│              │                │
│    │達龍、甲Ｗ○、甲Ｚ○、甲Ｖ○、劉│              │                │
│    │選斌、甲Ｙ○、ｒ○○            │              │                │
├──┼────────────────┼───────┼────────┤
│ 7  │甲Ｐ○○、甲Ｍ○○、甲ｅ○○、張│525/100800    │連帶            │
│    │尤慧珠、ｖ○○、甲癸○、甲壬○、│              │                │
│    │甲甲○、Ｕ○○                  │              │                │
├──┼────────────────┼───────┼────────┤
│ 8  │甲乙○、玄○○、甲申○、甲寅○  │525/100800    │連帶            │
├──┼────────────────┼───────┼────────┤
│ 9  │辰○○、己○○、庚○○、癸○○、│525/100800    │連帶            │
│    │辛○○、壬○○、甲ｏ○、甲ｑ○、│              │                │
│    │甲ｌ○、甲ｍ○、甲ｉ○、甲ｎ○、│              │                │
│    │甲ｐ○                          │              │                │
├──┼────────────────┼───────┼────────┤
│ 10 │甲Ｑ○、甲Ｉ○○、甲Ｔ○、甲Ｓ○│1400/100800   │連帶            │
│    │、申○○○、甲Ｏ○              │              │                │
├──┼────────────────┼───────┼────────┤
│ 11 │Ｉ○○、Ｌ○○、Ｈ○○、Ｊ○○、│1050/100800   │連帶            │
│    │Ｍ○○、Ｎ○○                  │              │                │
├──┼────────────────┼───────┼────────┤
│ 12 │甲戊○                          │8750/100800   │                │
├──┼────────────────┼───────┼────────┤
│ 13 │甲庚○                          │13650/100800  │                │
├──┼────────────────┼───────┼────────┤
│ 14 │甲己○                          │39270/100800  │                │
├──┼────────────────┼───────┼────────┤
│ 15 │Ｂ○○                          │525/100800    │                │
├──┼────────────────┼───────┼────────┤
│ 16 │Ｆ○○                          │175/100800    │                │
├──┼────────────────┼───────┼────────┤
│ 17 │Ｚ○○                          │175/100800    │                │
├──┼────────────────┼───────┼────────┤
│ 18 │Ｙ○○                          │175/100800    │                │
├──┼────────────────┼───────┼────────┤
│ 19 │ｍ○○                          │1/864         │                │
├──┼────────────────┼───────┼────────┤
│ 20 │ｎ○○                          │1/864         │                │
├──┼────────────────┼───────┼────────┤
│ 21 │ｈ○○○                        │525/201600    │                │
├──┼────────────────┼───────┼────────┤
│ 22 │丙○○○                        │525/201600    │                │
├──┼────────────────┼───────┼────────┤
│ 23 │甲丑○                          │21350/302400  │                │
├──┼────────────────┼───────┼────────┤
│ 24 │甲子○                          │1400/100800   │                │
├──┼────────────────┼───────┼────────┤
│ 25 │ｄ○○                          │525/403200    │                │
├──┼────────────────┼───────┼────────┤
│ 26 │ｆ○○                          │525/403200    │                │
├──┼────────────────┼───────┼────────┤
│ 27 │Ｖ○○                          │525/403200    │                │
├──┼────────────────┼───────┼────────┤
│ 28 │Ｑ○○                          │525/403200    │                │
├──┼────────────────┼───────┼────────┤
│合計│                                │1/1           │                │
└──┴────────────────┴───────┴────────┘


司法院資訊處製作；財團法人民間司法改革基金會備份。
